臺灣新竹地方法院刑事判決　　　　　　　 96年度訴字第120號
公　訴　人　臺灣新竹地方法院檢察署檢察官
被　　　告　甲○○
上列被告因違反毒品危害防制條例案件，經檢察官提起公訴（96
年度毒偵字第75號）及移送併辦（96年度毒偵字第114號），經
本院合議庭裁定行簡式審判程序，如下：
    主  文
甲○○施用第一級毒品，處有期徒刑捌月。扣案之第一級毒品海
洛因壹包（淨重零點零貳公克，空包裝重零點壹柒公克），沒收
銷燬之。扣案之注射針筒壹支，沒收。又施用第二級毒品，處有
期徒刑伍月。應執行有期徒刑壹年。扣案之第一級毒品海洛因壹
包（淨重零點零貳公克，空包裝重零點壹柒公克），沒收銷燬之
。扣案之注射針筒壹支，沒收。
    事  實
一、甲○○前於民國93年間因施用毒品案件，經本院以93年度毒
    聲字第150號裁定，裁定送觀察、勒戒後，認無繼續施用毒
    品傾向而於93年9月3日執行完畢釋放，並經臺灣新竹地方法
    院檢察署檢察官於同日以93年度毒偵緝字第60號及93年度毒
    偵字第834號為不起訴處分確定。嗣再因連續施用毒品案件
    ，經本院以95年度訴字第577號判決判處應執行有期徒刑2年
    、緩刑5年，於95年9月18日判決確定，現正於緩刑期間（不
    構成累犯）。詎仍不知警惕，另基於施用第一級毒品海洛因
    之接續犯意，先於96年1月3日晚間某時，在新竹縣竹東鎮○
    ○路5號，以將第一級毒品海洛因摻礦泉水置於針筒內注射
    血管方式，非法施用第一級毒品海洛因，後接續於同年月5
    日晚間7時許，在新竹縣竹東鎮○○路上之中國石油股份有
    限公司加油站廁所內，以上揭方式非法施用第一級毒品海洛
    因。甲○○另基於施用第二級毒品安非他命之接續犯意，於
    96年1月3日及同年月4至6日間某日，均在新竹縣竹東鎮○○
    路5號居所內，均以將第二級毒品安非他命放入玻璃球內自
    下以打火機燒烤成煙後吸食方式，非法施用第二級毒品安非
    他命共2次。嗣為警於96年1月6日2時許，在新竹縣竹東鎮○
    ○路57號前查獲持有第一級毒品海洛因1包（淨重0.02公克
    ，空包裝重0.17公克）及注射針筒1支，並扣得上開物品，
    而悉上情。
二、案經新竹縣警察局竹東分局報請臺灣新竹地方法院檢察署檢
    察官偵查起訴。
     理  由
一、本件被告甲○○所犯違反毒品危害防制條例第10條第1項、
    第2項之施用第一級毒品及施用第二級毒品罪，均非死刑、
    無期徒刑、最輕本刑為3年以上有期徒刑之罪，或高等法院
    管轄第一審之案件，被告於本院準備程式進行中，就被訴事
    實為有罪之陳述，經本院合議庭認合於刑事訴訟法第273條
    之1之規定，裁定進行簡式審判程序，合先敘明。
二、認定犯罪事實憑證據及理由
（一）上揭犯罪事實，業據被告於本院審理時供述明確，而被告
      分別於96年1月4日下午3時20分許及同年月6日凌晨4時25
      分許，分別為採集人員予以採集其尿液檢體，經送臺灣檢
      驗科技股份有限公司及昭信科技顧問股份有限公司檢驗均
      呈嗎啡（鴉片類）及安非他命類陽性反應等情，此有臺灣
      新竹地方法院檢察署施用毒品犯受保護管束人採尿報到編
      號表（尿液檢體編號：000000000）、真實姓名對照表（
      編號：02號）；臺灣檢驗科技股份有限公司96年1月17日
      、（報告編號：CH/ 2007/10606號）及昭信科技顧問股份
      有限公司96年1月23日、（檢體編號：0000-000號）濫用
      藥物尿液檢驗報告各1件在卷可按。且扣案之白粉1包經送
      法務部調查局鑑定結果，呈現第一級毒品海洛因成分等情
      ，有該局96年3月23日調科壹字第09623024770號鑑定通知
      書1紙可按，復有注射針筒1支扣案可稽，是被告上揭施用
      第一級毒品海洛因及施用第二級毒品安非他命之自白與上
      揭驗尿報告內容相符，應與事實相符，而值採信。
（二）被告前於93年間因施用毒品案件，經本院以93年度毒聲字
      第150號裁定，裁定送觀察、勒戒後，認無繼續施用毒品
      傾向而於93年9月3日執行完畢釋放，並經臺灣新竹地方法
      院檢察署檢察官於同日以93年度毒偵緝字第60號及93年度
      毒偵字第834號為不起訴處分確定，此有臺灣高等法院被
      告前案紀錄表1件在卷可稽。是被告經過上開觀察勒戒執
      行完畢釋放後5年內，再犯本件施用第一級毒品及施用第
      二級毒品之犯行，依毒品危害防制條例第23條第2項之規
      定，本院自應予以審理。是本案事證明確，應依法論科。
三、論罪科刑
（一）論罪：核被告甲○○所為，係分別犯毒品危害防制條例第
      10 條第1項及同條第2項之施用第一級毒品罪及施用第二
      級毒品罪。
（二）接續犯：被告就上開非法施用第一級毒品海洛因2次犯行
      間及非法施用第二級毒品安非他命2次之犯行間，本院審
      酌被告2次施用第一級毒品海洛因施用之時間相距2日內，
      而且以扣案同1包第一級毒品海洛因毒品分次使用，復以
      扣案同一注射針筒以同一方式施用海洛因；被告2次施用
      第二級毒品安非他命施用之時間相距3日內，且以相同一
      方式施用等情以觀，顯然被告就上開非法施用第一級毒品
      海洛因2次犯行間及非法施用第二級毒品安非他命2次之犯
      行間，極為密集，各行為於密切接近之時間，其行為之獨
      立性極為薄弱，客觀上無法將其各次施用毒品之行為獨立
      成罪，依一般社會健全觀念，在時間差距上，難以強行分
      開，是以在刑法評價上，以視為數個舉動之接續施行，合
      為包括之一行為予以評價，較為合理，應認被告係犯接續
      施用第一級毒品罪及接續施用第二級毒品罪。
（三）吸收關係：被告分別持有第一級毒品及第二級毒品之低度
      行為，分別為施用第一級毒品及施用第二級毒品之高度行
      為所吸收，均不另論罪。
（四）數罪併罰：被告所犯上開非法施用第一級毒品及非法施用
      第二級毒品2罪間，犯意各別，施用之方式不同，行為互
      殊，應予以分論併罰之。
（五）量刑：爰審酌被告之素行、犯罪之動機、施用毒品戕害自
      身健康、犯罪所生之危害及本案施用毒品之次數、犯罪後
      坦承犯行態度尚可等一切情狀，分別量處如主文所示之刑
      ，並定其應執行之刑。
（六）沒收：扣案之第一級毒品海洛因1包（淨重0.02公克，扣
      押物品清單：96年白保管字第58號），係違禁物，不問屬
      於犯人與否，應依毒品危害防制條例第18條第1項前段之
      規定，沒收銷燬。另扣案之注射針筒1支（扣押物品清單
      ：96年保管字第281號），為被告所有且供其施用第一級
      毒品海洛因所用之物，業據被告於本院供承在卷，依刑法
      第38條第1項第2款之規定，併予宣告沒收。
四、本案起訴書所載被告施用毒品之時間、地點、次數、施用方
    式及被告分別施用第一、二級毒品各2次之施用時間及地點
    密接，應論以接續犯等，業經公訴人於96年6月5日於本院準
    備程序蒞庭時當庭更正並補充如上揭事實欄所載，並此敘明
    。
五、據上論斷，應依刑事訴訟法第273條之1、第299條第1項前段
    ，毒品危害防制條例第23條第2項、第10條第1項、第2項、
    第18條第1項前段，刑法第11條、第51條第5款、第38條第1
    項第2款，判決如主文。
本案經檢察官林鳳師到庭執行職務。
中　　華　　民　　國　　96　　年　　6 　　月　　15　　日
                  刑事第二庭    法　官　方鴻愷
以上正本證明與原本無異。
如不服本判決應於收受本判決後10日內向本院提出上訴書狀，其
未敘述上訴理由者，並得於提起上訴後10日內向本院補提理由書
狀(均須按他造當事人之人數附繕本)「切勿逕送上級法院」。
中　　華　　民　　國　　96　　年　　6 　　月　　20　　日
                                書記官  吳美雲
附錄本案論罪科刑法條：
毒品危害防制條例第10條
施用第一級毒品者，處6月以上5年以下有期徒刑。
施用第二級毒品者，處3年以下有期徒刑。
